【裁判字號】    90,訴,1279
【裁判日期】    901228
【裁判案由】    過失致死
【裁判全文】
臺灣彰化地方法院刑事判決                          九十年度訴字第一二七九號
    公  訴  人  臺灣彰化地方法院檢察署檢察官
    被      告  乙○○
右列被告因過失致死案件，經檢察官提起公訴（九十年度偵字第六五三號），本院
判決如左：
    主  文
乙○○因過失致人於死，處有期徒刑月，如易科罰金，以佰元折算壹日。緩刑貳
年。
    事  實
一、乙○○與周蔡王女係妯娌，乙○○於民國九十年八月二十六日上午六時五十分許
    （起訴書誤載為六時許），在其彰化縣二林鎮詹厝巷四號之住處前，因不滿周蔡
    王女經常將欲傾倒之排泄物攜從其住處經過，而起爭執，乙○○本應注意周蔡王
    女（民國三年八月二日生）已年邁體衰，應避免使其跌倒受傷，依當時之情形，
    並無不能注意之情事，竟疏未注意，而與周蔡王女爭奪掃帚，相互拉扯，致使周
    蔡王女因而重心不穩，不慎跌坐在地，受有下背痛、腰椎（第二節）壓迫性骨折
    、急性腎衰竭、腰椎骨質疏鬆症合併壓迫性骨折等傷害，經聞訊趕返之甲○○（
    周蔡王女之子）送醫急救，惟仍延至九十年八月三十一日六時三十五分許救治無
    效死亡。
二、案經臺灣彰化地方法院檢察署檢察官據報相驗自動檢舉偵辦。
    理  由
一、訊據被告乙○○對有於前揭時、地因過失致被害人周蔡王女死亡之事實，坦承不
    諱，本案因被告之過失行為致被害人周蔡王女受有下背痛、腰椎（第二節）壓迫
    性骨折、急性腎衰竭、腰椎骨質疏鬆症合併壓迫性骨折等傷害，送醫救治無效死
    亡等情，亦有卷附現場照片四張、現場圖一件及財團法人彰化基督教醫院二林分
    院診斷書二件（相驗卷第八至十一頁、第十六至十七頁）為證。按被害人周蔡王
    女係民國三年八月二日生，為八十七歲之高齡之人（有其年籍資料在卷可參）已
    年邁體弱，若跌倒受傷，極易導致死亡，被告乙○○原應注意避免使周蔡王女跌
    倒受傷，被告當時並無不能注意之情事，竟疏未注意而與被害人周蔡王女發生拉
    扯致被害人跌倒受有前開傷害，經送醫救治無效死亡，其對本件事故之發生顯有
    過失至明。另被害人周蔡王女因本件事故跌倒導致敗血症、急性腎衰竭、腰椎骨
    折而死亡，業經臺灣彰化地方法院檢察署檢察官督同檢驗員相驗屬實，製有相驗
    屍體證明書、驗斷書及勘驗筆錄等附卷可憑（相驗卷第十九至二九頁）。又證人
    即周蔡王女之子甲○○於本院調查及審理時到庭證述：案發時伊在附近雜貨店，
    聽到他人說母親發生事情，便趕回家，到家時發現母親倒在地上，遂立即送醫，
    送醫時間約在七時左右等語，核與被告所供當天離開後不久即返家，返家時已見
    到救護車將被害人載走等詞相符，可見被害人跌倒後即送醫救治，而於九十年八
    月二十六日送醫診斷結果係受有下背痛、腰椎（第二節）壓迫性骨折等傷害，直
    至同年月二十九日出院，而於翌日再住院，診斷結果係白血球增多症、急性腎衰
    竭、腰椎骨質疏鬆症合併壓迫性骨折等傷害，有上述診斷書二件可憑，其所受上
    開傷害顯係因本件事故造成。被害人周蔡王女顯係因被告上開過失行為致死，其
    死亡結果與被告之過失行為間堪認有相當之因果關係。本件事證明確，被告犯行
    洵堪認定。
二、核被告所為，係犯刑法第二百七十六條第一項之過失致人於死罪。爰審酌被告乙
    ○○之過失程度、犯罪後坦承犯行、被告業以新臺幣十一萬元與被害人家屬調解
    成立賠償損害（有卷附彰化縣二林鎮調解委員會調解書一件為憑）及被害人家屬
    表示尚未能原諒被告等一切情狀，量處如主文所示之刑，並諭知易科罰金之折算
    標準，以示懲儆。復查被告乙○○前未曾受有期徒刑以上刑之宣告，此有臺灣彰
    化地方法院檢察署刑案資料查註紀錄表及臺灣高等法院被告全國前案紀錄表各一
    件在卷可稽，且被告乙○○係十七年十月七日出生，年歲已高，其經此教訓，應
    知警惕而無再犯之虞，所宣告之刑，認以暫不執行為適當，併予宣告緩刑二年。
三、據上論斷，應依刑事訴訟法第二百九十九條第一項前段，刑法第二百七十六條第
    一項、第四十一條第一項、第七十四條第一款，罰金罰鍰提高標準條例第一條前
    段、第二條，判決如主文。
本案經檢察官陳嘉瑜到庭執行職務。
中      華      民      國      九十      年    十二    月    二十八    日
                                臺灣彰化地方法院刑事第二庭
                                    審判長法官  林  欽  章
                                    法      官  康  弼  周
                                    法      官  郭  麗  萍
右正本證明與原本無異。
如不服本判決，應於判決送達後十日內，向本院提出上訴狀( 須附繕本 )。
告訴人或被害人對於判決如有不服具備理由請求檢察官上訴者，其上訴期間之計算係
以檢察官收受判決正本之日期為準。
                                    法院書記官  楊  年  雄
中      華      民      國    九十一    年      一      月      三      日
刑法第二百七十六條
因過失致人於死者，處二年以下有期徒刑、拘役或二千元以下罰金。
從事業務之人，因業務上之過失犯前項之罪者，處五年以下有期徒刑或拘役，得併科
三千元以下罰金。


司法院資訊處製作；財團法人民間司法改革基金會備份。
